【裁判字號】    92,毒抗,180
【裁判日期】    920424
【裁判案由】    毒品危害防制條例
【裁判全文】
臺灣高等法院刑事裁定                            九十二年度毒抗字第一八０號
    抗告人即被告  甲○○
右抗告人因毒品危害防制條例案件，不服臺灣桃園地方法院九十二年度毒聲字第八二
一號，民國九十二年三月二十日裁定（聲請案號：九十二年度毒偵字第五二一號），
提起抗告，本院裁定如左：
    主  文
抗告駁回。
    理  由
一、按施用毒品者，於裁定送觀察、勒戒後，有繼續施用毒品之傾向者，由法院裁定
    令入戒治處所施以強制戒治，其期間為一年，毒品危害防制條例第二十條第二項
    定有明文。
二、原裁定以抗告人即被告甲○○前因施用毒品案件，經送觀察、勒戒後，認無繼續
    施用毒品之傾向，由臺灣桃園地方法院檢察署檢察官於民國九十年一月十九日以
    八十九年度毒偵字第四六六八號、八十九年度毒偵字第六三二四號、九十年度毒
    偵字第一五九號為不起訴處分確定後，復因施用毒品案件，經觀察、勒戒後，認
    有繼續施用毒品之傾向，先送強制戒治，並由臺灣桃園地方法院檢察署檢察官提
    起公訴，嗣於九十一年一月二日經台灣桃園地方法院以九十年度訴字第二０二六
    號判處有期徒刑十月確定，甫於九十一年十月十五日強制戒治期滿。惟其又於九
    十二年一月間某日起至九十二年二月十日止，在桃園縣平鎮市○○里○○鄰○○
    ○街五五號一二樓住處及桃園縣中壢市○○○街三０號五樓六０三室租屋處等處
    ，連續施用第一級毒品海洛因及第二級毒品安非他命多次，嗣於九十二年二月十
    日十五時許，在桃園縣中壢市○○街三０號五樓六０三室為警查獲之事實，業據
    被告於警訊、偵查中自白不諱，且被告為警查獲時所採集之尿液，經送鑑定結果
    ，均呈嗎啡及安非他命陽性反應，此有桃園縣衛生局出具之不法藥物尿液檢定書
    一紙在卷可稽，此外，並有刑事判決及刑案資料查註紀錄表各一紙在卷可憑。被
    告三犯毒品危害防制條例第十條第一項及第二項之罪，爰依毒品危害防制條例第
    二十三條第三項但書之規定，裁定被告令入戒治處所施以強制戒治一年。經核其
    裁定尚無不合。
三、抗告意旨略以：被告於九十年間經令入戒治處所施以強制戒治後，於九十一年七
    月五日假釋，嗣經檢察官撤銷假釋，並於九十二年二月發佈通緝，然原審裁定卻
    記載被告於九十一年十月十五日強制戒治期滿，並再次裁定強制戒治一年，於法
    有違云云。惟查，被告確因施用毒品，經於九十年十月十六日令入戒治處所施以
    強制戒治一年，並於九十一年三月七日停止戒治，所餘戒治期間交付保護管束，
    而於九十一年十月十五日強制戒治期滿等情，有被告前案記錄表及全國施用毒品
    案件紀錄表分別在卷可稽，是原審裁定記載被告於九十一年十月十五日強制戒治
    期滿，於法即屬有據。而檢察官是否聲請法院裁定撤銷停止戒治，與其是否撤銷
    假釋及發佈通緝，尚無關聯，被告以其假釋後，經檢察官撤銷假釋，並於九十二
    年二月發佈通緝，即謂其之前之強制戒治尚未期滿，容有誤會。從而原審裁定抗
    告人令入戒治處所施以強制戒治一年，並無不當。本件抗告為無理由，應予駁回
    。
四、據上論斷，應依刑事訴訟法第四百十二條，裁定如主文。
中      華      民      國    九十二    年      四      月    二十四    日
                              臺灣高等法院刑事第四庭
                                  審判長法  官  蔡  永  昌
                                        法  官  李  英  豪
                                        法  官  徐  昌  錦
右正本證明與原本無異。
不得再抗告。
                                        書記官  吳  金  來
中      華      民      國    九十二    年      四      月  二十八  日


司法院資訊處製作；財團法人民間司法改革基金會備份。
